臺灣高雄地方法院刑事判決　　　 110 年度審交易字第951 號
公　訴　人　臺灣高雄地方檢察署檢察官
被　　　告　林定彬



上列被告因公共危險案件，經檢察官提起公訴（110 年度偵字第
00000 號），本院裁定進行簡式審判程序，判決如下：
    主  文
林定彬犯不能安全駕駛動力交通工具罪，累犯，處有期徒刑陸月
，併科罰金新臺幣陸萬元，有期徒刑如易科罰金，罰金如易服勞
役，均以新臺幣壹仟元折算壹日。
    事實及理由
一、本件被告林定彬所犯為死刑、無期徒刑、最輕本刑為3 年以
    上有期徒刑以外之罪，其於準備程序中就被訴事實為有罪之
    陳述，經法官告知簡式審判程序之旨，並聽取當事人之意見
    後，本院裁定進行簡式審判程序。又本件之證據調查，依刑
    事訴訟法第273 條之2 規定，不受同法第159 條第1 項、第
    161 條之2 、第161 條之3 、第163 條之1 及第164 條至第
    170 條規定之限制，均合先敘明。
二、本案犯罪事實及證據，業據檢察官於起訴書記載明確，均予
    引用如附件，並更正及補充如下：
（一）犯罪事實部分：起訴書犯罪事實欄一第6 至7 行「仍於同
      日17時許，騎乘車牌號碼000-000 號普通重型機車上路。
      」補充為「仍於同日17時許，『基於不能安全駕駛動力交
      通工具之犯意』，騎乘車牌號碼000-000 號普通重型機車
      上路。」；第9 行「車牌號碼000-000 」更正為「AMK-52
      25（見偵卷第19、45頁）」。
（二）證據部分補充：被告林定彬於本院審理時之自白（見本院
      卷第29、35、39頁）。
三、論罪科刑：
（一）罪名：
      核被告所為，係犯刑法第185 條之3 第1 項第1 款之不能
      安全駕駛動力交通工具罪。
（二）刑之加重事由：
      被告前因酒後駕車之公共危險案件，經法院判處有期徒刑
      6 月確定，與他案應執行徒刑7 月接續執行，於107 年2
      月24日執行完畢，有臺灣高等法院被告前案紀錄表在卷可
      佐，其於受有期徒刑執行完畢後，5 年以內故意再犯本件
      有期徒刑以上之罪，為累犯，且被告前有不能安全駕駛動
      力交通工具罪之前案紀錄，對此類犯罪有特別之惡性及對
      刑罰反應力薄弱之情形，依累犯規定加重其刑，並無過苛
      或違反比例原則之處，應依刑法第47條第1 項之規定，加
      重其刑。
（三）刑罰裁量：
      爰以行為人之責任為基礎，並審酌歷來政府廣加宣傳酒駕
      行為應予嚴懲之高度共識，被告對於酒後不能駕車及酒醉
      駕車之危險性，應有相當之認識，竟無視於此，仍執意於
      飲用酒類後，為圖一己之便，騎乘機車上路，忽視其他用
      路人之生命、身體、財產安全，所為實有不該；惟念其犯
      後坦認犯行，態度尚可，兼衡被告已有多次犯不能安全駕
      駛罪之前科素行、本件犯罪之手段、情節、所生危害、智
      識程度、家庭生活、經濟狀況（涉被告個人隱私，均詳卷
      ）等一切具體情狀，量處如主文所示之刑，並諭知易科罰
      金及易服勞役之折算標準。
據上論斷，應依刑事訴訟法第273 條之1 第1 項、第299 條第1
項前段、第310 條之2 、第454 條第2 項，刑法第185 條之3 第
1 項第1 款、第47條第1 項、第41條第1 項前段、第42條第3 項
前段，刑法施行法第1 條之1 ，判決如主文。
本案經檢察官林俊傑提起公訴，檢察官范文欽到庭執行職務。
中    華    民    國   111    年    1     月    18    日
                  刑事第五庭  法  官    黃政忠
以上正本證明與原本無異
如不服本判決應於收受送達後20日內向本院提出上訴書狀，並應
敘述具體理由；如未敘述上訴理由者，應於上訴期間屆滿後20日
內向本院補提理由書（均須按他造當事人之人數附繕本）「切勿
逕送上級法院」。
「因疫情而遲誤不變期間，得向法院聲請回復原狀」
中    華    民    國   111    年    1     月    19    日
                              書記官    儲鳴霄
附錄本判決論罪科刑法條：
刑法第185 條之3 第1 項
駕駛動力交通工具而有下列情形之一者，處2 年以下有期徒刑，
得併科20萬元以下罰金：
一、吐氣所含酒精濃度達每公升零點25毫克或血液中酒精濃度達
    百分之零點零5 以上。
　
附件：
臺灣高雄地方檢察署檢察官起訴書
                                    110年度偵字第20155號
    被      告  林定彬  男  47歲（民國00年0月00日生）
                        住屏東縣○○鎮○○街00號11樓之1
                        居高雄市○○區○○○路0號3樓G號
                        國民身分證統一編號：Z000000000號
上列被告因公共危險案件，業經偵查終結，認應提起公訴，茲將
犯罪事實及證據並所犯法條分敘如下：
        犯罪事實
一、林定彬前因公共危險案件，經法院判處有期徒刑6 月，於民
    國107 年4 月15日徒刑執行完畢。詎其仍不知悔改，於110
    年9 月13日10時許，在高雄市鳳山區自強夜市飲用藥酒後返
    回高雄市○○區○○○路0 號3 樓G 號住處，於同日17時許
    ，復於上開住處飲用米酒，明知吐氣所含酒精濃度達每公升
    0.25毫克以上，不得駕駛動力交通工具，仍於同日17時許，
    騎乘車牌號碼000-000 號普通重型機車上路。嗣於同日18時
    14分許，行經高雄市○○區○○○路00號前，不慎與葉展至
    所駕駛之車牌號碼000-000 號自用小客車發生碰撞（葉展至
    無受傷），經警據報前往處理，於同日18時41分測得其吐氣
    所含酒精濃度為每公升1.21毫克，而查悉上情。
二、案經高雄市政府警察局鳳山分局報告偵辦。
        證據並所犯法條
一、上揭犯罪事實，業據被告林定彬於警詢及偵查中坦承不諱，
    核與證人葉展至證述內容相符，並有高雄市政府警察局交通
    警察大隊鳳山分隊酒精濃度測定值、呼氣酒精測試器檢定合
    格證書、高雄市政府警察局舉發違反道路交通管理事件通知
    單影本、道路交通事故現場圖、A3類道路交通事故調查紀錄
    表、車輛詳細資料報表、現場照片各1 份在卷可稽，被告犯
    嫌已堪認定。
二、核被告林定彬所為，係犯刑法第185 條之3 第1 項第1 款之
    酒後駕車罪嫌。又被告有上揭犯罪事實欄所載論罪科刑之執
    行情形，有本署刑案資料查註紀錄表在卷可稽，其受有期徒
    刑執行完畢，5 年內故意再犯本件有期徒刑以上之罪，為累
    犯，請依刑法第47條第1 項之規定及司法院大法官會議第
    775 號解釋意旨，裁量是否加重其刑。
三、依刑事訴訟法第251 條第1 項提起公訴。
    此    致
臺灣高雄地方法院
中    華    民    國   110    年    11    月     4    日
                              檢  察  官  林俊傑